臺灣臺南地方法院刑事判決
109年度侵訴字第84號
公  訴  人  臺灣臺南地方檢察署檢察官
被      告  鄭添文


選任辯護人  高亦昀律師
            查名邦律師
上列被告因妨害性自主案件，經檢察官提起公訴（109年度偵字
第20887號），本院判決如下：
    主  文
丙○○犯強制猥褻罪，處有期徒刑拾月。
    犯罪事實
一、丙○○與代號AC000-A109232女子（下稱甲女，真實姓名、年
    籍均詳如卷附對照表）因參加民國109年10月9日晚上在臺南
    市新市區○○路公司(地址詳卷，下稱公司)空地前舉辦之烤肉
    聚會而認識，竟基於強制猥褻之犯意，於109年10月10日凌
    晨0時許，酒後請甲女陪同前往男廁，甲女好意攙扶陪同至
    公司1樓男廁並幫忙開燈時，丙○○即將甲女拉進男廁內，並
    自甲女後方先以性器官推頂甲女之臀部，接續以右手鉤住甲
    女之肩膀，右手順勢伸進甲女上衣領口內撫摸甲女之胸部，
    而以上開違反意願之方式，為強制猥褻行為得逞。　
二、案經甲女訴由臺南市政府警察局善化分局報告臺灣臺南地方
    檢察署檢察官偵查起訴。
    理  由
壹、程序部分：
一、按行政機關、司法機關及軍法機關所製作必須公示之文書，
    不得揭露被害人之姓名、出生年月日、住居所及其他足資識
    別被害人身分之資訊，性侵害犯罪防治法第12條第2項分別
    定有明文。本案被害人甲女乃性侵害犯罪之被害人，為避免
    被害人身分遭揭露，故以代號表示被害人姓名，合先敘明。
二、證據能力部分：
　　本案以下所引用屬於被告以外之人審判外之言詞或書面供述
    ，業據檢察官、被告及辯護人於本案審理時陳明對於各該傳
    聞證據之證據能力均同意作為證據使用，本院審酌各該審判
    外供述證據作成時之情況，並無任何違法取證之不適當情形
    ，且對於被告涉案之事實均具有相當之關聯性，依刑事訴訟
    法第159之5規定，均具有證據能力。本案以下所引用具非供
    述證據性質之證據資料，均無違反法定程序取得之情形，依
    刑事訴訟法第158條之4規定之反面解釋，均應有證據能力。
貳、實體部分：
一、認定本案犯罪事實之理由及證據：
　㈠訊據被告固坦承與甲女均於109年10月9日晚上參加公司空地
    前舉辦之烤肉聚會，於翌日凌晨0時許，甲女攙扶被告至公
    司1樓男廁等事實，惟否認有強制猥褻之犯行。辯稱：被告
    並無猥褻甲女之行為，本案僅有告訴人甲女之證述，並無補
    強證據，依監視錄影畫面僅可看到甲女陪同被告前往如廁，
    畫面並未有被告對甲女強制猥褻之行為，況甲女攙扶被告往
    男廁，2人消失於監視錄影畫面30秒後，告訴人獨自先行緩
    步至廁所外走廊，等待被告如廁完畢，2人始一同離去，與
    一般被害人之受害必然慌張，並且快速離去，甚至求救之反
    應差異甚大，況告訴人消失於監視錄影畫面30秒，顯可能為
    告訴人本身去女廁進行梳妝或如廁，故告訴人所述是否為真
    ，顯有疑義。另甲女與小楊說完被害經過時，王女及乙○○才
    到場，且王女及乙○○係聽聞甲女之陳述被害事實，與甲女之
    供述證據具同一性或重複性，不具有補強證據適格。又王女
    與乙○○均為被告下屬，與被告有工作上有不愉快的部分，且
    王女因女兒與被告有訴訟關係，故證詞可信度極低等語。
　㈡被告與甲女均於109年10月9日晚上參加公司空地前舉辦之烤
    肉聚會，為被告所不爭執，並經甲女證述在卷；又於109年1
    0月10日凌晨0時0分13秒至30秒，甲女攙扶被告前往公司1樓
    男廁（凌晨0時0分13秒時被告步伐搖晃一下，於0分0分30秒
    至廁所外之走道），之後兩人消失於畫面中；凌晨0時0分36
    秒，廁所入口處前方地面上有光影亮起；凌晨0時1分5秒甲
    女出現在畫面，並在廁所外等待，同日凌晨0時2分52秒被告
    走出男廁，自行由原路走回，甲女則在後保持4、5步的距離
    走回，期間2人亦無互動等情，有本院勘驗筆錄、上開監視
    錄影光碟及翻拍照片可查（見本院卷第121～122、125～130頁
    ），上開事實，均堪認定。
　㈢證人甲女於警詢、偵查及本院審理時證述：因宿舍阿姨王女
    （真實姓名詳卷）與警衛大哥小楊邀我參加當日烤肉，參加
    烤肉前不認識被告，當日有與被告聊天，後來被告說要去廁
    所，說站不穩，要我陪他去，到男廁時，因為燈沒有亮，他
    叫我把燈打開，我一隻手伸進去開燈，結果燈亮的時候，被
    告把我連手帶人一起抓進去，他在我後面先用下體頂著我的
    臀部，後來他右手鉤著我的肩膀，下一秒就直接伸手抓我的
    胸部，當時我沒辦法施力，就蹲下來，並大叫3、4次，叫他
    放手，被告才放手，我父親9月底是喝酒摔下樓，我怕被告
    在廁所裡面出意外，所以在男廁外走廊等他，但我怕他會對
    我做什麼，他出來後我跟他保持一段距離一起離開，也沒有
    跟被告講話，我就直接走回我的宿舍等語（見警卷第15～17
    頁、偵查卷第13～14頁、本院卷第336～342、355頁）。經查
    ：
　⒈被告與甲女於109年10月9日晚上烤肉聚餐時甫認識，業據證
    人甲女證述如上，並經被告供述在卷（見本院卷第390院）
    。
　⒉該公司1樓男廁與女廁門口對望，且一樓男廁門口面向被告與
    甲女走進之走道，有現場位置圖及現場照片可查（見警卷第
    41頁、本院卷第157、163頁），另觀諸男廁廁所內電燈亮起
    時投射到門外地面方向之位置即為面向被告與甲女走進走道
    之方向，則凌晨0時0分36秒，廁所入口處前方地面上有光影
    亮起之位置（見本院卷第127頁），顯然因男廁門口面向走
    道，因男廁內燈光亮起而映在地面上產生之光影。故甲女證
    述男廁原未開燈，由其開啟男廁內之電燈等語，與事實相符
    ，足以採信。而甲女就此攙扶被告至廁所開燈之細節，於警
    詢時即已明確說明，並與上開監視錄影攝得之光影投射情形
    相符，足認其無虛偽之證述。
　⒊109年10月10日凌晨甲女攙扶被告至男廁時，凌晨0時0分30秒
    後兩人消失於監視錄影畫面，於凌晨0時1分5秒，甲女1人始
    又出現在走道，此30至35秒短暫期間顯非女性上廁所之合理
    時間。而被告與告訴人當晚烤肉甫認識，且被告原走路搖晃
    而由甲女攙扶前往廁所等情，顯見兩人在到廁所前並無任何
    不睦之情甚明。如果甲女於消失在監視錄影畫面約30至35秒
    期間無發生特別情況，則被告於凌晨0時2分52秒走出男廁後
    ，原仍應由甲女上前攙扶原路返回，然被告卻是自行走出廁
    所一人在前，甲女則保持在後4、5步之距離，走路期間兩人
    均無互動而各自往回走，顯見兩人在上開30至35秒期間，確
    有發生不睦之事，使得甲女改變態度不願攙扶走出廁所之被
    告，甚至與被告相隔一段距離。
　⒋證人甲女於本院審理時證述：案發後，隔天下午在宿舍外面
    遇到警衛大哥小楊後，因為宿舍阿姨的女兒去烤肉有遭被告
    騷擾，所以警衛大哥來問我有沒有遭被告騷擾，我才對小楊
    說，小楊問完後，有聯絡宿舍阿姨、乙○○一起來討論，他們
    才知道的，他們有詢問後續的處理等語（見本院卷第346～34
    7、352～353頁）。而證人即宿舍阿姨王女於本院審理時證述
    ：因參加完當日烤肉活動回家後，我女兒向我表示遭被告摸
    屁股，我於10月10日上班時，有跟小楊講。星期天（10月11
    日）下午，我在掃地，小楊打電話跟我說發生事情了，叫我
    下樓，我下樓時，甲女換完衣服下樓時，一邊哭一邊講事情
    的經過，我有一直安慰他，小楊也有聯絡乙○○到場等語（見
    本院卷第358～365頁）。證人乙○○於本院審理時證述：烤肉
    後一天，守衛小楊有通知出事了，我就立刻趕過去宿舍，當
    場我們有請甲女下來敘述這件事，甲女很慌張，而且一邊講
    一邊哭，之後我馬上跟公司董事長的親戚陳先生回報這件事
    等語（見本院卷第368～369頁）。證人王女、乙○○所述見聞
    甲女陳述遭被告強制猥褻之經過，與甲女上開證述互核相符
    ，且被告於本院亦供述我星期一上班時（10月12日）小楊來
    跟我說我跟甲女去廁所，有摸到甲女的胸部等騷擾行為，我
    問小楊怎麼會知道這件事，小楊說甲女跟他說的。小楊對我
    說他們表示只要我離職，他們就不會提告，「他們」就是包
    含小楊、王女、乙○○等語（見本院卷第387～388頁）。則依
    被告所述亦可知甲女確實有告知小楊遭被告摸胸猥褻一事，
    且小楊、王女、乙○○已先討論希望被告離職即不提告等情，
    足認證人王女、乙○○證述於10月11日因小楊通知到宿舍外，
    由甲女告知遭被告猥褻一情，即屬可信。而證人王女、乙○○
    就其親自見聞告訴人甲女陳述過程中之情緒反應，係其親自
    目睹告訴人甲女之情況所為之證述，並與告訴人甲女指證之
    被害事實具有關連性，自屬適格之補強證據。
　⒌稽之甲女於案發前甫因烤肉認識被告而無仇怨，並無誣陷被
    告之必要。而甲女原攙扶被告上廁所，卻於被告自廁所出來
    後不再攙扶，甚至保持距離，且於烤肉後翌日（109年10月1
    1日）經小楊詢問始告知有遭被告強制猥褻，並邊訴說被哭
    泣，顯見甲女所述因在廁所內發生遭被告強制猥褻一事，因
    恐被告再做什麼事而在被告自廁所出來後兩人保持一段距離
    離開等語，足以採信。又甲女對小楊、王女、乙○○為上開遭
    被告猥褻之陳述，再次喚醒痛苦記憶而邊陳述邊哭泣，此亦
    可佐證甲女前揭遭被告強制猥褻之指訴為真。
  ㈣被告雖以前詞置辯，然查：
　⒈所謂補強證據，並非以證明犯罪構成要件之全部事實為必要
    ，倘得以佐憑其指證非屬虛構，達於通常一般人得確信其為
    真實之程度者，即已充足(最高法院110年度台上字第1397號
    判決意旨參照)。王女及乙○○於109年10月11日因小楊通知至
    宿舍外聽聞甲女陳述遭被告猥褻之經過，而見聞甲女陳述過
    程中之情緒反應等情為可信，且以證人王女、乙○○實際見聞
    為基礎，並參酌公司1樓廁所外監視錄影攝得被告、甲女進
    廁所前之攙扶行為，與被告出廁所後兩人相隔距離且無互動
    等異常情狀，均得與被害人之陳述相互補強，而足認甲女證
    述於廁所內遭被告為強制猥褻犯行，已足認定。被告辯稱無
    補強證據，及證人王女、乙○○之證述不具補強適格、不具可
    信性等語，均不足採。另辯護人雖聲請傳喚證人王嘉蘭以彈
    劾證人王女、乙○○證詞之可信性（見本院卷第377頁），然
    被告亦自陳在109年10月12日之前，小楊與證人王女、乙○○
    已知悉甲女而商討如何處理此事，且證人王女、乙○○所述，
    足以採信，則辯護人聲請傳喚證人王○○，即無必要。
　⒉又辯護意旨雖稱甲女當時之反應與一般遭遇強制猥褻之反應
    情形不同等語。然查：
　①遭受性侵害之女性，於遭受侵害之際，必會有積極大聲哭喊
    求救、反抗、離開之舉，或事後會立即向警舉報等，乃性別
    刻板印象與對性侵害完美被害人之迷思。蓋性侵害被害人或
    因緊張害怕、或因恐遭受更進一步迫害、或因礙於人情、面
    子或傳統貞操觀念影響，不想張揚、或因受國情、年齡、個
    性、處事應變能力、與加害人關係、所處環境、生活經驗等
    因素交互影響，致未能於立即採取如何之自我保護舉措。從
    而犯罪之被害人，究係採取如何之自我保護舉措，因人或當
    時之情況而異，並非以即時報警、大肆宣揚此事為唯一之途
    徑。自無足以甲女未在走道上向路過之人求救、立即報警或
    立即逃離，即認被告並無對甲女侵害之情事。
　②況甲女於本院證述：我父親9月底是喝酒摔下樓，我怕被告在
    廁所裡面出意外，所以在男廁外走廊等他，但我怕他會對我
    做什麼，他出來後我跟他保持一段距離一起離開，我就直接
    走回我的宿舍。因為宿舍阿姨及警衛大哥都回去了，現場沒
    有我認識的人。隔天下午小楊的警衛大哥詢問我，後來小楊
    、宿舍阿姨王女、乙○○詢問我要怎麼做後續的處理。那時候
    有先跟他們公司的主管說，希望被告可以調離開這個地方，
    但他們主管沒有給我正面回應，後來才選擇報警等語（見本
    院卷第342～343、346～347頁）。則被害人因其109年9月底父
    親甫酒後不甚摔下樓梯，故對喝酒之被告仍保有善意注意，
    惟甲女在被告步出廁所外，採取與被告相隔一段距離之防禦
    措施，且因烤肉現場已無熟識之人而返回宿舍女之反應，於
    翌日始經小楊詢問並商討處理事宜，是辯護意旨認與一般遭
    遇強制猥褻之反應情形不同，並不足採。
　㈤綜上，本件事證明確，被告上開犯行堪以認定，應依法論科
    。
二、論罪科刑：
  ㈠查被告為本案行為時，違反甲女之意願，憑藉體型優勢，強
    拉甲女後以下體推頂甲女臀部，將手伸入甲女衣服內摸甲女
    胸部，業經本院認定如前，故核被告所為，係犯刑法第224
    條強制猥褻罪。
  ㈡辯護意旨雖辯稱被告於行為時爛醉而有刑法第19條識別能力
    顯著降低之情。然甲女於本院審理時證述：被告說要去廁所
    ，站不穩，要我陪他去，當時講話清楚，到廁所時，被告叫
    我把燈打開等語（見本院卷第338～339頁），而被告知道向
    甲女提出陪同前往廁所之要求，且在廁所前知道男廁未開燈
    ，而請甲女開燈，均足以顯示其當時具有判斷能力，且被告
    出廁所後，並未扶著牆壁，仍可獨自走在走道上，並走出戶
    外，亦有翻拍照片可查（見本院卷第129～130、307～309頁）
    。再參以被告雖供述不記得當日的情況，然其於本院審理時
    證述：當天要上廁所前，現場還有守衛，還有其他一些廠商
    。我就上廁所，沒有其他印象。在烤肉當時我跟廠商發生小
    口角，喝酒時，我說他沒有喝，對方不高興，一位廠商把我
    拉到守衛室裡面等語（見本院卷第389～391頁），顯見被告
    對其上廁所前現場剩下的人、其有上廁所、因與廠商口角而
    到守衛室等均留有記憶，並無因酒醉喪失記憶甚至識別能力
    降低之情，亦足認定。辯護意指主張被告有刑法第19條之適
    用，不足採信。
  ㈢爰審酌被告與甲女因烤肉聚餐甫認識，酒後利用甲女好意攙
    扶上廁所之機會，漠視他人之性自主決定權及身體控制權，
    以強暴之方式不顧甲女之意願，為猥褻犯行，造成甲女內心
    感到恐懼，並受有相當程度之心理創傷，所為實有可議，被
    告犯後否認犯行，且未獲得甲女之原諒，被告自陳為大學畢
    業之智識程度，已婚、有1未成年女兒，現為公司總務，月
    收入約新臺幣4萬元，現與配偶、女兒同住等一切情狀，量
    處如主文所示之刑。
據上論斷，應依刑事訴訟法第299條第1項前段，刑法第224條，
判決如主文。
本案經檢察官莊立鈞提起公訴，檢察官吳惠娟到庭執行職務。
中　　華　　民　　國　　111 　年　　2 　　月　　8 　　日
　　　　　　　　　刑事第一庭  審判長法　官　梁淑美
　　　　　　　　　                  法  官  鄭文祺
　　　　　　　　　　　　　　　　　　法  官  陳品謙
上正本證明與原本無異。　　　　　　　
如不服本判決應於收受本判後20日內向本院提出上訴書狀，並應
敘述具體理由。其未敘述上訴理由者，應於上訴期間屆滿後20日
內向本院補提理由書狀（均須按他造當事人之人數附繕本）「切
勿逕送上級法院」。
　　　　　　　　　　　　　　　　　　書記官  葉東平 
中　　華　　民　　國　　111 　年　　2 　　月　　9 　　日
附錄本判決論罪法條
中華民國刑法第224條
對於男女以強暴、脅迫、恐嚇、催眠術或其他違反其意願之方法
，而為猥褻之行為者，處 6 月以上 5 年以下有期徒刑。